【裁判字號】    99,台抗,657
【裁判日期】    990819
【裁判案由】    請求酌定監護人
【裁判全文】
最高法院民事裁定              九十九年度台抗字第六五七號
再 抗告 人  甲○○
訴訟代理人  林瓊嘉律師
上列再抗告人因與相對人乙○○間請求酌定監護人事件，對於中
華民國九十九年五月三十一日台灣高等法院台中分院裁定（九十
八年度家抗字第二二號），提起再抗告，本院裁定如下：
    主  文
再抗告駁回。
再抗告訴訟費用由再抗告人負擔。
    理  由
按對於抗告法院以抗告有理由而廢棄或變更原裁定之裁定，或以
抗告無理由而駁回抗告之裁定再為抗告，僅得以其適用法規顯有
錯誤為理由，民事訴訟法第四百八十六條第四項規定甚明。所謂
適用法規顯有錯誤，係指原法院就其取捨證據所確定之事實適用
法規顯有錯誤而言，不包括認定事實不當之情形在內。復依同法
第四百九十五條之一第二項準用同法第四百六十九條之一規定，
以同法第四百六十九條各款以外之事由再為抗告，須經第三審法
院之許可，而該許可，以從事法之續造、確保裁判之一致性或其
他所涉及之法律見解具有原則上重要性者為限，否則其再為抗告
自非合法。本件相對人訴請與再抗告人離婚，經台灣台中地方法
院（下稱台中地院）判決准予離婚（九十八年度婚字第六八二號
），並定兩造所生未成年之長女陸筠為（民國八十四年八月二十
七日生）、陸楷為（九十二年二月二十五日生）之權利義務之行
使負擔均由相對人任之。再抗告人就該酌定監護人部分之判決，
提起抗告。原法院裁定以：於父母離異，酌定未成年子女之監護
人時，應以子女之最佳利益為考量基準。依台中地院委請財團法
人台中市私立龍眼林社會福利慈善事業基金會對於兩造進行訪視
結果，建議由相對人為陸筠為、陸楷為之監護人較為適宜等情，
且再抗告人指述陸楷為返回相對人娘家遭性侵乙節，尚難依所提
出之錄音證據方法證明，並不足採，因而維持台中地院關此部分
之判決，裁定駁回再抗告人之抗告，經核於法並無違誤。再抗告
意旨所稱：小孩是否遭性侵，已經台灣高等法院台中分院檢察署
發回續查，如確遭性侵，相對人顯疏於注意而不適宜任監護人，
且訴訟中孩子目睹父母離婚衝突、侵權爭議、性侵告訴，兩造何
人關注其身心發展及生活適應，關係兩造間監護權利義務行使與
負擔由何人任之，始符合子女最佳利益，原審未予審酌，且未依
職權裁定伊與未成年子女之會面方式，適用法令容有未臻適當合
法云云，乃屬原法院依職權認定由相對人擔任陸筠為、陸楷為監
護人為適當之事實當否問題；再抗告人既未聲明裁定其與未成年
子女之會面方式，原法院是否予以裁定，屬其職權事項，尚與適
用法規是否顯有錯誤無涉，且亦無所涉及之法律見解具有原則上
重要性之情事。依前揭說明，自不應許可，其再抗告難謂合法。
據上論結，本件再抗告為不合法。依民事訴訟法第四百九十五條
之一第二項、第四百八十一條、第四百四十四條第一項、第九十
五條、第七十八條，裁定如主文。
中    華    民    國  九十九  年    八    月   十九   日
                      最高法院民事第七庭
                          審判長法官  劉  福  聲
                                法官  鄭  玉  山
                                法官  黃  義  豐
                                法官  劉  靜  嫻
                                法官  袁  靜  文
本件正本證明與原本無異
                                      書  記  官
中    華    民    國  九十九  年    八    月  三十一  日
                                                    Ｄ

司法院資訊處製作；財團法人民間司法改革基金會備份。
